# 关于投资

提问人：0020 时间：2019-10-23 06:30:15
请教陈老师：权益法核算的投资（占比 25%）因追加投资变为子公司，在编制购买日合并报表时，母公司账面原投资调整为公允价值（根据评估值），同时投资账面价值与公允价值的差额在合并报表中确认为投资收益，这样处理合适吗？谢谢！

回答人：chenyiwei
如果构成非同一控制下合并，则合并报表层面的处理结果是合理的，符合合并报表准则第四十八条规定。
另外需要注意的是：合并成本 = 购买日前原持有股权投资于购买日的公允价值 + 本次追加投资成本，所以会相应影响到购买日确认的商誉。总体上看，原投资确认的重新计量的投资收益越大，相应的商誉金额也越大。另外，原投资的购买日公允价值不是其可辨认净资产的资产基础法评估值。
如果构成同一控制下合并，则需按照 2014 年修订后长投准则的应用指南中的相关提示处理。